# 请教陈老师，关于营业外收入-非货币性资产交换

提问人：wangxu811024 时间：2011-05-05 12:47:51
若是存货换出，存货公允价值与账面价值之间差异会进入营业收入、营业成本；长期股权投资换出的损益会进入投资收益；固定资产的会进入营业外收支-处置非流动资产利得或损失。并且，如果具备商业实质等以公允价值入账的条件，会以换出资产+支付补价的价格做为换入资产的入账价值。那么，在什么情况下，需要进营业外收入-非货币性资产交换？
[ 本帖最后由 wangxu811024 于 2011-5-5 12:50 编辑 ]

回答人：chenyiwei
基本上很少见。如果交易具有商业实质且换出（或换入）资产的公允价值可以可靠计量，因而采用公允价值模式进行会计处理的，则非货币性资产交换损益所计入的具体利润表项目是与换出资产处置损益通常所在的科目一致的。